【裁判字號】    98,交聲,1184
【裁判日期】    980630
【裁判案由】    聲明異議
【裁判全文】
臺灣臺中地方法院交通事件裁定        98年度交聲字第1184號
原處分機關  交通部公路總局臺中區監理所（臺中市監理站）
異  議  人
即受處分人  林帛蓉原名甲○○.
上列異議人即受處分人因違反道路交通管理處罰條例案件，對於
交通部公路總局臺中區監理所（臺中市監理站）民國98年3月18
日所為之裁決（裁監稽違字第裁61-GE0000000號裁決書），聲明
異議，本院裁定如下：
    主    文
異議駁回。
    理    由
一、原處分機關意旨略以﹕異議人即受處分人林帛蓉（下稱受處
    分人）於98年1月23日23時00分騎乘車號TEO-766號輕型機車
    ，在臺中市○○○路與太原二街口處，因「闖紅燈（直行）
    」違規，為臺中市警察局第二分局立人派出所員警當場攔檢
    舉發並掣開中市警交字第GE0000000號舉發通知單，受處分
    人於期限內到案，原處分機關遂於98年3月18日以裁監稽違
    字第裁61-GE0000000號裁決書，裁處受處分人違反道路交通
    管理處罰條例第53條第1項規定，處罰鍰新臺幣（下同）
    1800元，並依同條例第63條第1項之規定，記違規點數3點，
    於法並無不合等語。
二、聲明異議意旨則以﹕受處分人於1月23日在家門口被員警攔
    下開立罰單，被告知在通過太原北路與太原二街口時違規（
    此時距離違規地點500公尺遠）。受處分人確信當時時速約
    30公里直行太原北路，在通過太原二街口停止線時，燈號為
    黃燈，因路口僅距離約十公尺左右，故選擇通過，並無違規
    事實，爰聲明異議等語。
三、按汽車駕駛人，行經有燈光號誌管制之交岔路口闖紅燈者，
    處新臺幣1800元以上5400元以下罰鍰，並記違規點數3點，
    道路交通管理處罰條例第53條第1項、第63條第1項第3款分
    別定有明文。
四、經查：
  (一)受處分人於98年1月23日23時00分騎乘車號TEO-766號輕型機
    車，在臺中市○○○路與太原二街口處，因「闖紅燈（直行
    ）」違規，為臺中市警察局第二分局立人派出所員警當場攔
    檢舉發並掣開中市警交字第GE0000000號舉發通知單，受處
    分人於期限內到案，原處分機關遂於98年3月18日以裁監稽
    違字第裁61-GE0000000號裁決書，裁處罰鍰1800元，並記違
    規點數3點，有前揭舉發通知單、裁決書各1份在卷可稽。
  (二)雖受處分人以上開情詞置辯，惟證人即原舉發機關之執勤員
    警乙○○於98年5月18日於本院具結證稱：伊於98年1月23日
    晚間開巡邏車在太原二街上，距離太原北路路口大約十幾公
    尺的時候，看到受處分人沿著太原北路經過太原二街的路口
    闖紅燈，當時伊太原二街的行車方向是綠燈，所以太原北路
    上的燈號應該為紅燈；伊發現受處分人闖紅燈之後就開車右
    轉，然後一直跟著受處分人走，一直到華美西街才將受處分
    人攔停下來等語明確（見本院卷第17頁反面至18頁）。另經
    本院於98年6月29日勘驗本件違規時、地之路口監視錄影光
    碟結果如下：
    （光碟畫面東西向為太原北路，南北向為太原二街）
    錄影光碟時間: 22時54分54秒
    光碟畫面內容: 路權屬於東西向之太原北路，此時南北向之
    錄影光碟時間: 22時56分34秒
    光碟畫面內容: 路權屬於南北向太原二街之車輛，此時可見
    錄影光碟時間: 22時56分37秒
    光碟畫面內容: 在南北向太原二街車輛通過時，可以看見東
    錄影光碟時間: 22時56分38、39秒
    光碟畫面內容: 上開該部東西行向（太原北路）之機車快速
    錄影光碟時間: 22時56分47秒
    光碟畫面內容: 有一部行駛在南北向太原二街之警車，隨即
    錄影光碟時間: 22時57分01秒
    光碟畫面內容: 此時路權屬於東西向之太原北路，可見多部
    依上開勘驗結果可知，該於22時56分38、39秒在太原北路上
    通過路口之機車，確係利用路權屬於太原二街之際，通過該
    路口，亦即該部機車確實有闖紅燈之情事。又於22時56分38
    、39秒該部於太原北路上之機車通過該路口後不久，即於22
    時56分47秒見到有一部行駛在南北向太原二街之警車右轉至
    東西向之太原北路。是上開證人乙○○之證述，與路口畫面
    顯現之前後經過相符，均堪採信，足證該於22時56分38、39
    秒在太原北路上通過路口之機車騎士即為受處分人，及受處
    分人確有騎機車闖紅燈之違規情事。另受處分人雖辯稱其係
    直行太原北路，在通過太原二街口停止線時，因燈號為黃燈
    ，才選擇通過云云。惟依一般交通號誌之變化順序依序為綠
    燈、黃燈、紅燈之三段式變化，果若受處分人所述之其通過
    路口時是綠燈轉黃燈乙節為真，則於受處分人在太原北路上
    通過該路口之前，於太原二街上之車輛應處於停等之狀態；
    然而該路口監視錄影光碟之畫面顯示於受處分人在太原北路
    上通過該路口之前，太原二街上之車輛係處於剛啟動及陸續
    通過該路口之狀態。是受處分人之所辯，與客觀事證不符，
    尚難採信。
  (三)綜前所述，受處分人之上開違規情事，堪以認定。從而，原
    處分機關據以援引上開規定，裁處罰鍰1800元，並記違規點
    數3點，並無不當。本件聲明異議為無理由，應予駁回。
五、據上論斷，應依道路交通管理處罰條例第87條第2項，道路
    交通案件處理辦法第19條，裁定如主文。
中    華    民    國    98    年     6    月    30    日
                  交通法庭  法  官  戴嘉慧
以上正本證明與原本無異。
如不服本裁定應於送達後5日內向本院提出抗告狀。（應附繕本
）
                            書記官  劉晴芬
中    華    民    國    98    年     6    月    30    日


司法院資訊處製作；財團法人民間司法改革基金會備份。
